# 请教陈版主关于预付设备款

提问人：yuyu1 时间：2018-02-23 11:22:11
请教陈版主，企业预付需要安装的设备款根据合同约定按进度支付，如预付60%后发货，待验收合格后支付剩余款项并开具增值税专用发票。请问资产负债表日，该设备已到货还未验收合格，也未收到发票的情况下。①是否应根据合同暂估剩余40%款项计入在建工程，还是仅将已支付的60%计入在建工程；或者是直接将已预付设备款重分类至其他非流动资产②已预付的款项中包括17%的增值税，该增值税部分属于流动资产，是否应将该部分从预付款中分出来重分类至其他流动资产-待抵扣进项税？

回答人：chenyiwei
1 、理论上，企业（业主）确认在建工程和应付工程款的进度应当是与建造承包商在建造合同准则下的完工进度一致的，即应暂估已完工部分的工程款和在建工程成本。 2 、已预付的工程款和设备款如果尚未超出不含税的合同价款总额，则一般在未收到专用发票之前不调整到其他流动资产。

提问人：乐境心园 时间：2018-02-24 09:19:40
陈版主“2、已预付的工程款和设备款如果尚未超出不含税的合同价款总额，则一般在未收到专用发票之前不调整到其他流动资产。
”为什么已预付的工程款和设备款会受“合同价款总额”和“是否收到专用发票”的影响呢，《上市公司执行企业会计准则案例解析》里面讲为购建固定资产而预付的款项，在期末编制财务报表时，应分类为非流动资产，列示于其他非流动资产中。懵圈了。

回答人：chenyiwei
我的处理和该书并不矛盾，在该情况下全部作为“其他非流动资产”列报。